# 评估减值

提问人：cpab 时间：2021-05-14 21:55:38
请教：对于非同一控制下企业合并，被购买方的固定资产、无形资产的公允价值相对于账面价值有的是评估增值，有的是评估减值。
请教：
由于非同一控制下企业合并，合并中取得的被购方可辨认资产、负债按公允价值计量。
1 、评估增值和评估减值相抵后是评估减值，评估值是按资产基础法确定的，对于评估减值公司认为产品的毛利率较好，不存在减值，不计提减值。
2 、由于要按公允价值计量，对于评估减值调减账面价值，同时冲资本公积。
3 、对于评估减值如未来能产生足够的应纳税所得额，则确认递延所得税资产，对方列入资本公积。
即：对于产品毛利率较好不存在减值时，评估减值不计提减值，但账面价值要按评估减值调减，冲减资本公积。同时如未来能产生足够的应纳税所得额时确认评估减值的递延所得税资产，列入资本公积。
上述我的理解是对的吗，谢谢！

回答人：chenyiwei
如果有合理证据能够证明不存在《企业会计准则第 8 号——资产减值》所定义的减值，仅仅是资产基础法下的评估结果低于原账面价值，则被收购方账面无需就该项减值进行调整，不论是被收购方账面还是收购方合并报表层面都不存在将评估减值金额冲减资本公积的处理。
这种情况下，收购方合并报表层面的资产账面价值低于计税基础，在确保被收购方未来有足够应纳税所得额的前提下，应确认递延所得税资产，作为对商誉的调整。